臺灣宜蘭地方法院刑事判決　　　　　　　　　　　　　九十一年度交易字第三五號
　　公　訴　人　臺灣宜蘭地方法院檢察署檢察官
　　被　　　告　乙○○
右列被告因公共危險等案件，經檢察官提起公訴（九十一年度偵字第三四五號），本
院判決如左：
    主  文
乙○○服用酒類，不能安全駕駛動力交通工具而駕駛，處拘役肆拾日，如易科罰金，
以佰元折算壹日；又對於公務員依法執行職務時，施強暴、脅迫，處有期徒刑月
，如易科罰金，以佰元折算壹日。
    事  實
一、乙○○於民國九十一年二月三日中午，在宜蘭縣南方澳海鮮店內飲酒後，已達不
    能安全駕駛動力交通工具之程度，詎猶駕駛車牌號碼Ｅ七—二五二九號自用小客
    車往其位於宜蘭縣五結鄉住處方向行駛，嗣於同日十六時十分許，行經宜蘭縣五
    結鄉○○路○段二百五十六巷六號前，因酒後疏未注意車前狀況而撞及停放路邊
    靜止不動且無人在內之丙○○所有車牌號碼ＡＥ—七０三六號自用小客車。然乙○○並未下車處理，仍駕車繼續前行（肇事逃逸部分業據公訴人為不起訴處分確
    定），於同日下午十六時五十分許，其駕車行經宜蘭縣五結鄉○○○路六號前時
    ，竟無端攔下由甲○○駕駛之車牌號碼ＨＳ—０八一八號自用小客車，並隨手自
    地上拾起石塊一塊，擊破甲○○前開自用小客車駕駛座旁後視鏡，及徒手毆打甲○○成傷（毀損、傷害部分均未據告訴）。嗣經宜蘭縣警察局羅東分局二結派出
    所員警林志賢據報前往現場處理執行公務時，乙○○明知林志賢刻正執行公務，
    竟基於妨害公務之犯意，驟然以手腳毆擊及踢打之強暴方式造成林志賢手部、下
    檔及右腳部受有傷害（傷害部分亦未據告訴），更當場出言以「他媽的你管什麼
    」等語脅迫林志賢，妨害林志賢執行公務。嗣經警將其制服後，測得乙○○飲酒
    後後呼氣酒精濃度已達每公升零點六九毫克，並扣得乙○○持以犯罪之石塊一塊
    。
二、案經宜蘭縣警察局羅東分局報告臺灣宜蘭地方法院檢察署檢察官偵查起訴。
    理  由
一、右揭事實，業據被告乙○○到庭坦承不諱。其中酒後駕車部分犯行，有道路交通
    事故調查報告表、刑法第一百八十五條之三案件測試觀察紀錄表、舉發違反道路
    交通管理事件通知單、酒精濃度測試單各一份附卷，及被害人丙○○警訊中所言
    各語可資佐憑。又參酌中央警察大學交通學系暨交通管理研究所教授蔡中志所研
    製之酒精濃度與肇事率之關係，酒精濃度呼氣逾每公升零點五五毫克時，肇事率
    為一般正常人之十倍以上之研究報告，及被告酒後駕車疏未注意以致撞擊被害人
    丙○○停放路邊業已靜止無人在內之自用小客車之客觀行止，堪徵被告酒後確已
    無安全駕駛動力交通工具之能力甚明。另被告所犯妨害公務犯行，則經證人林志
    賢於偵查中指證綦詳，核與在場目擊證人鐘志昌證述情節吻合一致，且有證人林
    志賢書立之之報告書一份及其受傷之照片一幀存卷可佐。總上所陳，被告前揭自
    白要與真實相符，其所犯前揭犯行事證明確，犯行洵堪認定。
二、核被告所為，係犯刑法第一百八十五條之三公共危險罪及刑法第一百三十五條第
    一項對於公務員執行職務時，施強暴、脅迫罪。其所犯上開二罪，犯意個別，行
    為互殊，應分論併罰之。至公訴人認被告對員警林志賢出言「他媽的妳管什麼」
    等語，係犯刑法第一百四十條第一項侮辱公務員罪嫌。然依本件員警林志賢執行
    公務時，遭被告乙○○以手腳毆傷之客觀情狀，及被告出言內容綜合觀察，應認
    被告所為言語係屬對公務員執行職務實施脅迫之行為態樣，而非另一基於侮辱之
    主觀犯意所為之另一犯罪行為。從而，被告當時針對員警林志賢所為之出手毆擊
    及言語辱罵、恫嚇等舉止，應僅單純成立刑法第一百三十五條第一項對公務員執
    行職務實施強暴、脅迫罪，而與同法第一百四十條第一項侮辱公務員罪無涉。惟
    公訴人認此部分係屬一行為觸犯數罪名之想像競合犯關係，故爰不另為無罪之諭
    知，附此敘明。審酌被告酒後已經無安全駕駛交通工具之能力，仍貿然駕車上路
    ，嚴重忽視整體用路人之生命、財產安全，亦罔顧國家大力推廣之交通安全概念
    及政策。更於員警前往處理時執行勤務時，率然對員警施以攻擊、脅迫，惡性匪
    淺，嚴重詆毀公權力之威信及員警之尊嚴，對社會秩序之維護實有莫大之妨害，
    然念其到庭已坦承犯行，態度良好，且其查無前科，素行尚佳，本件全數被害人
    均未對之提出告訴，犯行尚堪憫恕，另再究其犯罪動機、目的、手段、造成之整
    體損害等一切情狀，爰酌情分別量處如主文所示之刑，並分別諭知易科罰金之折
    算標準，以資警懲。至扣案被告持以毆擊被害人甲○○成傷及毀損被害人甲○○
    車輛之石塊一顆，乃被告隨手自現場拾起之物，此據被告供述明確，顯見扣案石
    塊並非被告所有之物，是與刑法第三十八條之規定有所未合，爰不併為沒收之諭
    知，附此述明。
據上論斷，應依刑事訴訟法第二百九十九條第一項前段，刑法第一百三十五條第一項
、第一百八十五條之三、第四十一條第一項，罰金罰鍰提高標準條例第一條前段、第
二條，判決如主文。
本案經檢察官沈念祖到庭執行職務
中      華      民      國      九十一      年    三      月    二十一  日
                                   臺灣宜蘭地方法院刑事第二庭
                                                法  官  陳  嘉  年
右正本證明與原本無異。
如不服本判決應於送達後十日內向本院提出上訴狀。（應附繕本）
                                                書記官  詹  玉  惠
中      華      民      國      九十一      年    三      月    二十五  日
附錄本案論罪科刑法條全文
中華民國刑法第一百三十五條第一項
對於公務員依法執行職務時，施強暴脅迫者，處三年以下有期徒刑、拘役或三百元以
下罰金。
刑法第一百八十五條之三
服用毒品、麻醉藥品、酒類或其他相類之物，不能安全駕駛動力交通工具而駕駛者，
處一年以下有期徒刑、拘役或三萬元以下罰金。
